【裁判字號】    98,再,120
【裁判日期】    981021
【裁判案由】    退除給與
【裁判全文】
臺北高等行政法院裁定
                                       98年度再字第120號
再審原告    甲○○
上列再審原告與再審被告國防部陸軍司令部間退除給與事件，再
審原告對於中華民國94年7 月21日本院93年度訴字第3435號判決
，提起再審之訴，本院裁定如下：
    主  文
再審之訴駁回。
再審訴訟費用由再審原告負擔。
    理  由
一、按「再審之訴應於30日之不變期間內提起。前項期間自判決
    確定時起算，判決於送達前確定者，自送達時起算；其再審
    之理由發生或知悉在後者，均自知悉時起算。」為行政訴訟
    法第276 條第1 項、第2 項所明定。
二、本件再審原告因退除給與事件，提起行政訴訟，經本院94年
    7 月21日以94年度訴字第3435號判決認為無理由諭知駁回。
    再審原告提起上訴，經最高行政法院96年度判字第162 號判
    決以上訴無理由予以駁回，於96年1 月31日公告，本院判決
    即告確定。最高行政法院並於96年2 月6 日將判決書送達再
    審原告。
三、再審原告於98年8 月31日具陳情書向司法院提出，經轉本院
    （於98年9 月14收文）處理，詢據原告陳明係欲再審，本院
    即作為再審之訴審理。依再審意旨略謂，再審原告在軍校受
    訓期間，領有現役軍人身分證，法律上地位應受保障。原確
    定判決認為不能列計為退除年資，違法違憲。又再審原告於
    原確定判決審理時，曾提出國防部81年8 月19日修訂「退除
    軍官曾服士官兵役年資計算審查作業規定」為證物，原確定
    判決將其生效日期竄改為87年6 月5 日等語。因而主張原確
    定判決有行政訴訟法第273 條第1 項第1 款、第9 款規定之
    再審事由。
四、依再審之訴主張之再審事由，再審原告於收受最高行政法院
    96年度判字第162 號判決書，知原確定判決已確定時，即應
    知悉。歷時2 年有餘，始提起再審之訴，顯逾前述規定之再
    審不變期間。再審原告雖稱於98年7 月間在書局翻閱法條，
    才知悉再審事由。然而翻閱法條，知悉法律規定內容，與知
    悉本件之具體再審事由，並不相同。再審原告主張應以98年
    8 月31日提出陳情時為再審提起時，距98年7 月知悉再審事
    由，尚未逾期等語，並不可採。應認本件再審之訴因逾期不
    合法而予以駁回。
三、依行政訴訟法第278條第1項、第104條、民事訴訟法第95條
    、第78條，裁定如主文。
中    華    民    國    98    年    10    月    21    日
             台北高等行政法院第八庭
                        審判長法  官  蔡進田
                              法  官  楊莉莉
                              法  官  闕銘富
上為正本係照原本作成。
如不服本裁定，應於送達後10日內，向本院提出抗告狀（須按他
造人數附繕本）。
中    華    民    國    98    年    10    月    21    日
                              書記官  黃倩鈺


司法院資訊處製作；財團法人民間司法改革基金會備份。
